【裁判字號】    99,訴,1186
【裁判日期】    990611
【裁判案由】    補助費
【裁判全文】
臺北高等行政法院裁定
                                      99年度訴字第1186號
原      告  甲○○
被      告  內政部
代  表  人  乙○○○○○○
上列當事人間補助費事件，原告不服行政院中華民國99年4 月1
日院臺訴字第0990094803號訴願決定，提起行政訴訟，本院裁定
如下：
    主  文
原告之訴駁回。
訴訟費用由原告負擔。
    理  由
一、按提起撤銷訴訟，以違法行政處分損害其權益為要件，若非
    行政處分之相對人或利害關係人，無權益受損害可言，竟提
    起撤銷訴訟，即不備起訴要件，又不能補正，行政法院應依
    行政訴訟法第107 條第1 項第10款以裁定駁回之。
二、查第三人財團法人臺南市私立善德社會福利慈善事業基金會
    ，經台南市政府同意於台南市○○區○○段530 地號農地上
    籌設身心障礙福利機構，旋為附設臺南市私立康新園建築物
    ，申由台南市政府轉向被告請求補助，經被告以95年11月15
    日內授中社字第0950716056號函( 下稱原處分) 核准補助新
    臺幣（下同）4,594 萬8,000 元。原告前以原處分違法，提
    起訴願，經行政院98年2 月5 日院臺訴字第0980080473號訴
    願決定不受理；提起撤銷訴訟，經本院98年度訴字第574 號
    判決駁回；提起上訴，經最高行政法院於98年12月17日以98
    年度裁字第3201號裁定駁回在案。
三、之後原告以發現新事證，得知第三人於獲得補助款後，將用
    以籌設身心障礙福利機構之土地轉賣自然人，遂再對原處分
    提起訴願，經行政院99年4 月1 日院臺訴字第0990094803號
    訴願決定不受理。原告不服，提起行政訴訟，請求撤銷或變
    更原處分。經核原告之訴係撤銷訴訟。查原處分之對象為第
    三人，究竟第三人受原處分補助，有無將原申請補助所欲籌
    設身心障礙福利機構之土地轉賣等事實，對於原告個人而言
    ，並無任何法律上之權益遭受影響。且被告為殘障福利機構
    主管機關，如何編列經費予以補助，係為公益之目的，並不
    因而肇致原告個人權益受損。是原告非處分之相對人或利害
    關係人，參照前述規定與說明，不合提起撤銷訴訟之要件。
    至於原告主張依行政訴訟法第9 條規定，得提起公益訴訟。
    但依該條但書規定，需以法律有特別規定者為限。本件情形
    ，並無何一法律規定人民得因公益而起訴者。況原告歷經前
    一訴訟程序，已如前述，原處分早已確定，原告茲又提起撤
    銷訴訟，亦不合起訴要件。原告起訴為不合法，應予駁回。
    本件應從程序上裁定駁回，原告主張第三人不應受補助，台
    南市政府不應同意第三人籌設身心障礙福利機構，被告社福
    預算何其多而浪費，原處分如何違法等實體上理由，均無從
    進而論斷。
四、依行政訴訟法第107 條第1 項第10款、第104 條、民事訴訟
    法第95條、第78條，裁定如主文。
中    華    民    國    99    年    6     月    11    日
             台北高等行政法院第八庭
                        審判長法  官  蔡進田
                              法  官  黃本仁
                              法  官  吳慧娟
上為正本係照原本作成。
如不服本裁定，應於送達後10日內向本院提出抗告狀（須按他造
人數附繕本）。
中    華    民    國    99    年    6     月     11   日
                              書記官  黃倩鈺

司法院資訊處製作；財團法人民間司法改革基金會備份。
